臺灣臺中地方法院刑事宣示判決筆錄　　　96年度交訴字第89號
公　訴　人　臺灣臺中地方法院檢察署檢察官
被　　　告　乙○○
上列被告因公共危險案件，經檢察官提起公訴（95年度偵字第25
858 號），本院合議庭裁定由受命法官獨任進行認罪協商程序後
，於中華民國96年5月7日下午5時，在本院第3法庭宣示判決，出
席職員如下：
法官起立朗讀判決主文、犯罪事實要旨、處罰條文、附記事項，
及告以上訴限制、期間並提出上訴狀之法院，且諭知記載其內容
：
一、主文：
    乙○○以在快速道路時，突然變換車道，切入他車前方車道
    後立即煞車之方法，致生往來之危險，處有期徒刑伍月，如
    易科罰金，以銀元佰元即新臺幣玖佰元折算壹日。緩刑貳
    年。
二、犯罪事實：
    乙○○於民國95年6月21日晚上7時許，駕駛車牌號碼ＣＡ─
    ７９４２號自小客車，搭載其配偶王麗雪，欲自臺中市○○
    ○○道路朝馬路匝道，進入中彰快速道路，往臺中縣大雅鄉
    方向行駛，惟在其行駛於上開匝道末端之加速車道時，同向
    後方駕駛車牌號碼ＮＷ─３３２６號（起訴書誤載為ＮＷ－
    ３２２６號）自小貨車之賴楷棨（原名賴佑儒），因認乙○
    ○所駕車輛之車速過於緩慢，乃自右側超越乙○○車輛後，
    進入中彰快速道路主線車道行駛，乙○○因而心生不滿，立
    即加速趕至賴楷棨上開自小貨車右側，示意賴楷棨停車，惟
    賴楷棨未予理會，並自中線車道變換至內側車道繼續行駛。
    乙○○明知駕車在快速道路行駛時，突然切入他車車道，並
    煞停於他車前方，足使其他行駛於同一道路之車輛反應不及
    ，發生追撞，致生往來危險，竟基於以上開方法致生往來危
    險之故意，再度加速趕上賴楷棨之自小貨車後，即在中彰快
    速道路１４Ｋ路燈１４１１３號前方路段，突然變換車道，
    強行切入賴楷棨自小貨車前方，並緊急煞車，幸因賴楷棨即
    時煞停，且其後方車輛距離賴楷棨之車輛仍有相當之距離，
    致未釀禍。嗣因乙○○仍不罷休，下車並強行打開賴楷棨駕
    駛座車門，徒手毆打賴楷棨（傷害部分未據告訴），此時適
    有甲○○駕駛車牌號碼６Ｖ─４６３１號自小貨車，同向行
    駛在賴楷棨上開自小貨車後方之內側車道，待發現乙○○、
    賴楷棨上開車輛時，欲切換至中線車道閃避時，已然不及，
    其車輛左前車頭處乃撞及賴楷棨上開自小貨車右後車尾，甲
    ○○因而受有左側膝蓋開放性傷口、雙腳多處擦傷等傷害（
    過失傷害部分，業已撤回告訴，另經本院諭知為不受理判決
    ），賴楷棨並因而遭乙○○毆打及上開車禍而受有腹壁挫傷
    、軀幹磨損或擦傷、胸壁挫傷、前臂及腕磨損或擦傷之傷害
    （普通傷害及過失傷害部分，均未據告訴）。而乙○○亦因
    甲○○追撞賴楷棨車輛，而受有胸壁挫傷、頭部外傷併臉部
    多處撕裂傷、鼻部開放性傷口等傷害。王麗雪因見乙○○受
    有上開傷害，即先行駕駛上開自小客車附載乙○○前往清泉
    醫院，再轉至澄清綜合醫院急救。嗣經警據報後，循線查獲
    。
三、處罰條文：
    刑法第185條第1項。
四、附記事項：
  (一)按被告行為後，94年2月2日修正公布之刑法，業於95年7 月
    1 日施行，新刑法第 2條第 1項之規定，係規範行為後法律
    變更所生新舊法律比較適用之準據法，於新刑法施行後，應
    適用新刑法第 2條第 1項之規定，為「從舊從輕」之比較。
    另於比較時應就罪刑有關之共犯、未遂犯、想像競合犯、牽
    連犯、連續犯、結合犯，以及累犯加重、自首減輕暨其他法
    定加減原因（如身分加減）與加減比例等一切情形，本於統
    一性及整體性原則，綜其全部罪刑之結果而為比較（最高法
    院95年 5月23日刑事庭第 8次會議決議參照）。查刑法第18
    5 條第 1項之妨害公眾往來安全罪，其法定罰金刑部分為得
    科銀元 5百元以下罰金，然被告行為後，於95年 6月14日增
    訂之刑法施行法第 1條之 1，並規定：「中華民國94年 1月
    7 日刑法修正施行後，刑法分則編所定罰金之貨幣單位為新
    臺幣。94年 1月 7日刑法修正時，刑法分則編未修正之條文
    定有罰金者，自94年 1月 7日刑法修正施行後，就其所定數
    額提高為30倍。但72年 6月26日至94年 1月 7日新增或修正
    之條文，就其所定數額提高為 3倍。」，且94年 2月 2日施
    行公布，95年 7月 1日施行之刑法第33條第 5款修正為：「
    主刑之種類如下：˙˙˙五、罰金：新臺幣 1千元以上，以
    百元計算之。」，是依修正後之法律，刑法第185條第1項之
    妨害公眾往來安全罪所得科處之罰金刑最高為新臺幣 1萬 5
    千元、最低為新臺幣 1千元；而被告行為時適用之罰金罰鍰
    提高標準條例第 1條前段規定：「依法律應處罰金、罰鍰者
    ，就其原定數額得提高為 2倍至10倍。但法律已依一定比率
    規定罰金或罰鍰之數額或倍數者，依其規定。」、現行法規
    所定貨幣單位折算新臺幣條例第 2條規定：「現行法規所定
    金額之貨幣單位為圓、銀元或元者，以新臺幣之 3倍折算之
    。」，及修正前刑法第33條第 5款規定：「主刑之種類如下
    ：˙˙˙五、罰金： 1元以上。」，是依行為時之法律，刑
    法第185 條第 1項之妨害公眾往來安全罪所得科處之罰金刑
    最高為新臺幣 1萬 5千元、最低為新臺幣30元。因此，比較
    上述修正前、後之刑罰法律，自以被告行為時之舊法即依修
    正前刑法第33條第 5款，並配合罰金罰鍰提高標準條例第 1
    條前段為法條適用之依據，較有利於被告。
  (二)又被告行為時，刑法第41條第 1項前段規定：「犯最重本刑
    為 5年以下有期徒刑以下之刑之罪，而受 6個月以下有期徒
    刑或拘役之宣告，因身體、教育、職業、家庭之關係或其他
    正當事由，執行顯有困難者，得以 1元以上 3元以下折算 1
    日，易科罰金。」；又被告行為時之易科罰金折算標準，修
    正前罰金罰鍰提高標準條例第 2條前段（業於94年 5月17日
    刪除）規定，就其原定數額提高為100 倍折算 1日，則本件
    被告行為時之易科罰金折算標準，應以銀元 3百元折算 1日
    ，經折算為新臺幣後，應以新臺幣9 百元折算為1 日。惟95
    年 7月 1日施行之刑法第41條第 1項前段則規定：「犯最重
    本刑為 5年以下有期徒刑以下之刑之罪，而受 6個月以下有
    期徒刑或拘役之宣告者，得以新臺幣 1千元、 2千元或 3千
    元折算 1日，易科罰金。」，經比較修正前後之易科罰金折
    算標準，以95年 7月 1日修正公布施行前之規定，較有利於
    被告，故依修正前刑法第41條第 1項前段之規定，諭知易科
    罰金之折算標準。
  (三)末按，被告行為後，94年 2月 1日修正公布之刑法，業於95
    年 7月 1日施行，刑法有關緩刑之規定雖亦經修正，惟緩刑
    之規定，並非關於行為可罰性之刑罰法律規範，應無新刑法
    第 2條第 1項之適用，故犯罪在新法施行前，於新刑法施行
    後裁判，關於緩刑之宣告，自應適用修正後刑法第74條之規
    定（最高法院95年度第 8次刑事庭會議紀錄參照）。
五、協商判決除有刑事訴訟法第455 條之4 第1 項第1 款於本訊
    問程序終結前，被告撤銷協商合意或檢察官撤回協商聲請者
    ；第 2款被告協商之意思非出於自由意志者；第 4款被告所
    犯之罪非第455 條之2 第1 項所定得以協商判決者；第6 款
    被告有其他較重之裁判上一罪之犯罪事實者；第 7款法院認
    應諭知免刑或免訴、不受理者情形之一，及違反同條第 2項
    「法院應於協商合意範圍內為判決；法院為協商判決所科之
    刑，以宣告緩刑或 2年以下有期徒刑、拘役或罰金為限」之
    規定者外，不得上訴。
六、本件如有前述可得上訴情形，而不服本判決時，得自收受宣
    示判決筆錄送達之日起10日內，向本院提出上訴書狀（須附
    繕本），上訴於第二審法院。
中　　華　　民　　國　　96　　年　 　5 　　月　  7　　日
　　　　　　　　　　刑事第三庭　書記官  陳玉芬
                                法  官  郭妙俐
以上正本證明與原本無異。
                                書記官  陳玉芬
中　　華　　民　　國　　96　　年　　 5　 　月　　7　　日
附錄本案論罪科刑法條全文
刑法第185條
損壞或壅塞陸路、水路、橋樑或其他公眾往來之設備或以他法致
生往來之危險者，處 5年以下有期徒刑，拘役或 5百元以下罰金
。
因而致人於死者，處無期徒刑或 7年以上有期徒刑。致重傷者，
處 3年以上、10年以下有期徒刑。
第一項之未遂犯罰之。
